---
title: "Carga viral"
author: "Autores"
date: "26/5/2021"
output: html_document
---

```{r setup, include=FALSE}
knitr::opts_chunk$set(echo = TRUE)
library(tidyverse)
library(tidyr)
library(dplyr)
library(readr)
library(ggplot2)
library(kableExtra)
library(lubridate)
library(ggExtra)

```


## Cargar datos

```{r}
carga_viral = read.csv('datos/cargaviral.csv', header = T, sep = ';')[ , c(1:6)]
carga_viral$FECHA.MUESTRA = dmy(carga_viral$FECHA.MUESTRA)
carga_viral$NUM.DOCUMENTO = factor(carga_viral$NUM.DOCUMENTO)
carga_viral$ct = as.numeric(gsub(',', '.', carga_viral$ct))
carga_viral$carga = as.numeric(gsub(',', '.', carga_viral$carga))

casos_covid = read.csv('datos/CASOSCOVID2.csv', header = T, sep = ';')[ , -c(1)]
casos_covid$Ciudad = factor(casos_covid$Ciudad)
casos_covid$Barrio = factor(casos_covid$Barrio)
casos_covid$ID = factor(casos_covid$ID)
casos_covid$Sexo = factor(casos_covid$Sexo)
casos_covid$Semana = factor(casos_covid$Semana)
casos_covid$ano = factor(casos_covid$ano)
casos_covid$Fecha = gsub(', ', '', casos_covid$Fecha)


```




## Datos de la carga

```{r}
kbl(head(carga_viral, 15), booktabs = T) %>%
  kable_material(c('hover', 'striped'), full_width = F) %>%
  scroll_box(width = '100%', height = '400px')
```



## Histograma

```{r}

fig1 <- carga_viral %>%
  filter(FECHA.MUESTRA < '2022-01-01') %>%
  ggplot(aes(x = FECHA.MUESTRA, y = carga)) +
  geom_point() +
  xlab('Fecha') + ylab('carga')

ggMarginal(fig1, type = 'histogram')

```



## Medias y desviación estandard de CT

```{r}

carga_viral %>%
  filter(FECHA.MUESTRA < '2022-01-01') %>%
  group_by(FECHA.MUESTRA) %>%
  mutate(Mean_ct = mean(ct), Median_ct = median(ct), Max_ct = max(ct), Min_ct = min(ct), Std_ct = sd(ct)) %>%
  ggplot(aes(x = FECHA.MUESTRA, y = ct)) +
  geom_point(aes(colour = 'Dato'), alpha = 0.2) +
  geom_line(aes(x = FECHA.MUESTRA, y = Mean_ct, colour = 'Promedio')) +
  geom_ribbon(aes(ymin = (Mean_ct - Std_ct), ymax = (Mean_ct + Std_ct), colour = 'Promedio'), , fill = 'blue', alpha = 0.25) +
  xlab('Fecha') + ylab('ct') +
  scale_colour_manual('Leyenda:', values = c('Dato' = 'black',
                                             'Promedio' = 'blue')) +
  theme(legend.position = 'bottom')
```



## Casos covid

```{r}

kbl(head(casos_covid, 10), booktabs = T) %>%
  kable_material(c('striped', 'hover'), full_width = F) %>%
  scroll_box(width = '100%', height = '400px')

```


## Media de CT y casos

```{r}

dt <- left_join(carga_viral, casos_covid, by = c('NUM.DOCUMENTO' = 'ID'))
dt$Caso = rep(1, length.out = nrow(dt))

```



## Media y Ct en relación a casos en el tiempo

```{r}

dt %>%
  filter(FECHA.MUESTRA < '2022-01-01') %>%
  group_by(FECHA.MUESTRA) %>%
  mutate(Casos = sum(Caso), Mean_ct = mean(ct), Std_ct = sd(ct)) %>%
  ggplot(aes(x = Std_ct, y = Casos)) +
  geom_point() 

```


## Figura

```{r}

fig4 <- dt %>%
  filter(FECHA.MUESTRA < '2022-01-01') %>%
  group_by(ano, Semana) %>%
  mutate(Casos = sum(Caso), Mediana_ct = median(ct)) %>%
  filter(is.na(Semana) == F) %>%
  ggplot(aes(x = Semana, y = Mediana_ct)) +
  geom_point() +
  facet_wrap(~ano)

```



## Fig Casos CT Semana

```{r}

DT1 <- dt %>%
  filter(FECHA.MUESTRA < '2022-01-01', is.na(Semana) == F, ano == '2020') %>%
  group_by(ano, Semana) %>%
  mutate(Casos = sum(Caso), Mediana_ct = median(ct)) 
  

Casos_stan = (DT1$Casos - min(DT1$Casos))/(max(DT1$Casos) - min(DT1$Casos))
Mediana_ct_stan = (DT1$Mediana_ct - min(DT1$Mediana_ct))/(max(DT1$Mediana_ct) - min(DT1$Mediana_ct))
Semana_t = as.numeric(as.character(DT1$Semana))

Series <- data.frame(cbind(Semana_t, Casos_stan, Mediana_ct_stan))
Series <- Series[order(Series$Semana_t), ]
Series <- unique(Series)

DT1$Casos_stan = Casos_stan
DT1$Mediana_ct_stan = Mediana_ct_stan

DT1 %>%
  ggplot(aes(x = Semana, y = Casos_stan)) +
  geom_point(aes(colour = 'Casos')) +
  geom_point(aes(x = Semana, y = Mediana_ct_stan, colour = 'ct')) +
  theme(legend.position = 'bottom')

```


## Series de casos estandarizados

```{r}

Casos_stan_ts <- ts(Series$Casos_stan, start = 14, end = 53)
Mediana_ct_stan_ts <- ts(Series$Mediana_ct_stan, start = 14, end = 53)

plot(Casos_stan_ts)

```


## Función de correlación cruzada

```{r}

ccf(Mediana_ct_stan_ts, Casos_stan_ts)

```


## Mediana de ct y casos en relación a correlación

```{r}

library(astsa)
lag2.plot(Mediana_ct_stan_ts, Casos_stan_ts, 4)

```


## Casos día y mediana CT

```{r}

ccfvalues = ccf(Mediana_ct_stan_ts, Casos_stan_ts)

```


## Valores

```{r}

ccfvalues

```


## Mediana de ct en relación a casos semana

```{r}

DT2 <- dt %>%
  filter(FECHA.MUESTRA < '2022-01-01', is.na(Semana) == F, ano == '2020') %>%
  group_by(FECHA.MUESTRA) %>%
  mutate(Casos = sum(Caso), Mediana_ct = median(ct)) 
Casos_stan2 = (DT2$Casos - min(DT2$Casos))/(max(DT2$Casos) - min(DT2$Casos))
Mediana_ct_stan2 = (DT2$Mediana_ct - min(DT2$Mediana_ct))/(max(DT2$Mediana_ct) - min(DT2$Mediana_ct))
Semana_t2 = as.numeric(as.character(DT2$Semana))

Series2 <- data.frame(cbind(Semana_t2, Casos_stan2, Mediana_ct_stan2))
Series2 <- Series2[order(Series2$Semana_t2), ]
Series2 <- unique(Series2)

DT2$Casos_stan2 = Casos_stan2
DT2$Mediana_ct_stan2 = Mediana_ct_stan2

DT2 %>%
  ggplot(aes(x = FECHA.MUESTRA, y = Casos_stan2)) +
  geom_line() + geom_smooth(aes(x = FECHA.MUESTRA, y = Casos_stan2), span = 0.15) +
  geom_line(aes(x = FECHA.MUESTRA, y = Mediana_ct_stan2), color = 'red') +
  geom_smooth(aes(x = FECHA.MUESTRA, y = Mediana_ct_stan2))


```


## Mediana de Ct con relación a casos por día

```{r}

Casos_stan2_ts <- ts(Series2$Casos_stan2)
Mediana_ct_stan2_ts <- ts(Series2$Mediana_ct_stan2)

ccf(Mediana_ct_stan2_ts, Casos_stan2_ts)

```

